---
title: "rodion_hw2"
author: "Rodion"
date: '31 марта 2017 г '
output: html_document
---

```{r setup, message=FALSE}
library(DESeq2)
library(ggplot2)
library(pheatmap)
library(amap)
library(dbscan)
options(width=120)

```

#Задание 1: иерархическая кластеризация
Используем иерархическую клатеризацию для обнаружения аутлаера

Возьмем весь датасет с аутлаером
```{r load, message=FALSE, warning=FALSE}
counts <- read.csv("GSE89225_Illumina_counts.csv", row.names=1)
conditions <- read.csv("conditions.csv", row.names=1)
mart <- read.table("human_mart.txt", sep="\t", header=1, check.names = F)
print(counts[1:6, 1:2])
dim(counts)
head(conditions)
dim(conditions)
head(mart)
dim(mart)
```

Создадим DeseqDataSet объект (дизайн не важен). Оставим только 8000 экспрессированых генов

```{r dds, message=FALSE, warning=FALSE}
dds <- DESeqDataSetFromMatrix(countData = counts,
                              colData = conditions,
                              design = ~ tissue + cells)
ind <- order(rowSums(counts(dds)), decreasing = TRUE)
dds <- dds[ind, ][1:8000,]
dds <- DESeq(dds)
```

Используем rlog(dds) для получения логарифмированных значений экспрессии
```{r logs, message=FALSE, warning=FALSE}
rlog_dds <- rlog(dds)
counts.log  <- assay(rlog_dds)
```

Посчитаем корреляции между образцами используя cor (результатом будет матрица размера m×mm×m, где m – количество образцов)
```{r cor, message=FALSE, warning=FALSE}
rlog_dds_cor <- cor(counts.log)
```

Посчитаем матрицу “непохожести” 1 - cor, и dist объект для этой матрицы
```{r corr, message=FALSE, warning=FALSE}
dissimilarity_rlog_dds_cor <- 1 - rlog_dds_cor
dist_dissimilarity_rlog_dds_cor <- dist(dissimilarity_rlog_dds_cor)
```

Сделаем кластеризацию с помощью функции hclust, используя три разных метода “связывания” объектов в группы: average, complete and single
```{r hc, message=FALSE, warning=FALSE}
av_clust <- hclust(dist_dissimilarity_rlog_dds_cor, "average")
compl_clust <- hclust(dist_dissimilarity_rlog_dds_cor, "complete")
sing_clust <- hclust(dist_dissimilarity_rlog_dds_cor, "single")
```

Построим для каждой график с помощью plot
```{r plot, message=FALSE, warning=FALSE}
plot(av_clust)
plot(compl_clust)
plot(sing_clust)

#замечен выброс: treg_NBP_patient3
```

#Задание 2: K-means
Используем K-means для описания паттернов экспрессии

Возьмем весь датасет без аутлаера
```{r load2, message=FALSE, warning=FALSE}
counts2 <- read.csv("GSE89225_Illumina_counts.csv", row.names=1)
conditions2 <- read.csv("conditions.csv", row.names=1)
mart2 <- read.table("human_mart.txt", sep="\t", header=1, check.names = F)

#Removing outlier
# При помощи Cluster Dendrogram и иерархической кластеризации было определно, что выбросом является образец treg_NBP_patient3
counts2$treg_NBP_patient3 <- NULL
#which(rownames(conditions2) == "treg_NBP_patient3")
conditions2 <- conditions2[-12, ]
# Выброс удален
```

Создадим DeseqDataSet объект (дизайн не важен). Оставим только 8000 экспрессированных генов
```{r dd2, message=FALSE, warning=FALSE}
dds2 <- DESeqDataSetFromMatrix(countData = counts2,
                              colData = conditions2,
                              design = ~ tissue + cells)
ind2 <- order(rowSums(counts(dds2)), decreasing = TRUE)
dds2 <- dds2[ind2, ][1:8000,]
dds2 <- DESeq(dds2)
```


Используем rlog(dds) для получения логарифмированных значений экспрессии
```{r logs2, message=FALSE, warning=FALSE}
rlog_dds2 <- rlog(dds2)
counts.log2  <- assay(rlog_dds2)
```

Используем функцию Kmeans из пакета amap с методом “correlation”, c количеством кластеров равным 6. (Вы можете выбрать своё количество кластеров), и максимальным количеством итераций равным 20000
```{r clustkmean, message=FALSE, warning=FALSE}
clustering <- Kmeans(counts.log2, 6, method="correlation", iter.max=20000)
```

После этого вы можете достать соотвествие каждого гена кластеру с помощью элемента листа с названием “cluster”
```{r headclust, message=FALSE, warning=FALSE}
head(clustering$cluster)
```

После этого от вас потребуется эту кластеризацию изобразить на хитмапе: гены должны быть отсортированы по кластерам, а столбцы сначала по клеткам, а затем по тканям.
```{r dodelatb, message=FALSE, warning=FALSE}
#надо доделать
```
#Задание 3: Density based algortihms
```{r dens, message=FALSE, warning=FALSE}
rna_experiment <- read.csv("projection.csv")

ggplot(rna_experiment, aes(TSNE.1, TSNE.2)) +
  ggtitle("Before clustering") +
  geom_point(size = 1) +
  theme_bw()
  

creation_of_clusters <- dbscan(rna_experiment[2:3], eps = 3)

rna_experiment$clusters <- as.factor(creation_of_clusters$cluster)

ggplot(rna_experiment, aes(TSNE.1, TSNE.2, colour = clusters)) +
  ggtitle("After clustering") +
  theme_bw() + 
  geom_point(size = 1) 

#радиус окружности (eps) = 3
#количество соседей (minPts) = 5 (Default)
```

