---
title: "Rodion_hw3"
author: "Rodion"
date: '30 апреля 2017 г '
oc: 'Windows 10'
output: 
  html_document: 
    fig_height: 7
    fig_width: 15
---

---
## Библиотеки, которые нам понадобятся
```{r libs, warning=F, message=F}
library(RSQLite)
library(DBI)
```


```{r read_data}
mydb <- dbConnect(RSQLite::SQLite(), "data.sqlite")
dbListTables(mydb)
```




1. Перечислить пользователей в алфавитном порядке username (все колонки в любом порядке)

```{r answer1}

dbGetQuery(mydb, "select * from Users
           order by username");

```

2. 5 пользователей, которые зарегистрировались последними (все колонки в любом порядке)
```{r answer2}
answer2 <- dbGetQuery(mydb, "select * from Users
                      order by registered DESC
                      ");
head(answer2,5)
```

3. Топ 5 пользователей по числу прослушиваний (все колонки в любом порядке)
```{r answer3}
answer3 <- dbGetQuery(mydb, "select * from Users
                      join Listened on Listened.user_id = Users.id
                      group by username
                      order by count(id) DESC
                      ");
head(answer3,5)

```



4. Информацию об исполнителях и количестве их альбомов (имя исполнителя|число)
```{r answer4}


dbGetQuery(mydb, "select Artists.name as Artist, count(Albums.artist_id) as Number_of_albums from Artists
                      join Albums on Albums.artist_id = Artists.id
                      group by Artists.name
                      ");

```

5. Информацию об исполнителях и количестве их песен (имя исполнителя|число)
```{r answer5}
dbGetQuery(mydb, "select Artists.name as Artist, count(Songs.id) as Number_of_songs from Artists
                      join Albums on Artists.id = Albums.artist_id 
                      join Songs on Songs.album_id = Albums.id  
                      group by Artists.name
                      ");
```



6. Самый длинный альбом по числу песен. (имя исполнителя|название альбома|число)
```{r answer6}
answer6 <- dbGetQuery(mydb, "select Artists.name as Artist, Albums.name as Album, count(Songs.id) as Number_of_songs from Artists
                      join Albums on Artists.id  = Albums.artist_id 
                      join Songs on Albums.id = Songs.Album_id 
                      group by Albums.name
                      order by count(Songs.id) DESC
                      ");
head(answer6, 1)
```


7. Самый длинный альбом по суммарной продолжительности. (имя исполнителя|название альбома|число)
```{r answer7}
answer7 <- dbGetQuery(mydb, "select Artists.name as Artist, Albums.name as Album, total(Songs.duration) as Album_length from Artists
                      join Albums on Artists.id  = Albums.artist_id 
                      join Songs on Albums.id = Songs.Album_id 
                      group by Albums.name
                      order by total(Songs.duration) DESC
                      ");
head(answer7, 1)
```

8. Альбом самой большой средней продолжительностью трека. (имя исполнителя|название альбома|число)
```{r answer8}
answer8 <- dbGetQuery(mydb, "select Artists.name as Artist, Albums.name as Album, total(Songs.duration)/count(Songs.id) as Mean_song_duration from Artists
                      join Albums on Artists.id  = Albums.artist_id 
                      join Songs on Albums.id = Songs.Album_id 
                      group by Albums.name
                      order by total(Songs.duration)/count(Songs.id) DESC
                      ");
head(answer8, 1)
```

9. Топ 5 самых прослушиваемых треков. (имя исполнителя|название альбома|название песни|число)
```{r answer9}
answer9 <- dbGetQuery(mydb, "select Artists.name as Artist, Albums.name as Album, Songs.name as Song, count(Listened.song_id) as Scrobbled from Artists
                      join Albums on Artists.id  = Albums.artist_id 
                      join Songs on Albums.id = Songs.Album_id 
                      join Listened on Listened.song_id = Songs.id
                      group by Listened.song_id
                      order by count(Listened.song_id) DESC
                      ");
head(answer9, 5)
```

10. Найдите год, что песни, выпущенные в этом году, слушают больше всего (год|количество прослушиваний)
```{r answer10}
answer10 <- dbGetQuery(mydb, "select Albums.release_year as year, count(Listened.song_id) as Scrobbled from Albums
                      join Songs on Albums.id = Songs.Album_id 
                      join Listened on Listened.song_id = Songs.id
                      group by Albums.release_year
                      order by count(Listened.song_id) DESC
                      ");
head(answer10, 1)

```

11. Для пользователя с id=47 найдите топ 20 последних прослушанных треков. (имя исполнителя|название альбома|название песни|когда)
```{r answer11}
answer11 <- dbGetQuery(mydb, "select Artists.name as Artist, Albums.name as Album, Songs.name as Song, Listened.start_time as When_it_was_scrobbled from Artists
                      join Albums on Artists.id  = Albums.artist_id 
                      join Songs on Albums.id = Songs.Album_id 
                      join Listened on Listened.song_id = Songs.id
                      join Users on Users.id = Listened.user_id
                      where Users.id = 47
                      order by Listened.start_time DESC
                      ");
head(answer11, 20)
```

12. (Больше join Богу join) Для каждого пользователя и каждой песни, которую пользователь прослушал, найдите количество прослушиваний. (имя пользователя|имя исполнителя|название альбома|название песни|число). Подсказка – можно использовать пару колонок в group by.
```{r answer12}
answer12 <- dbGetQuery(mydb, "select Users.username as User, Artists.name as Artist, Albums.name as Album, Songs.name as Song, count(Listened.song_id) as Scrobbled from Artists
                      join Users on Users.id  = Listened.user_id
                      join Albums on Artists.id  = Albums.artist_id 
                      join Songs on Albums.id = Songs.Album_id 
                      join Listened on Listened.song_id = Songs.id
                      group by Users.username, Songs.name
                       ");
head(answer12)
#На этом этапе процес Knit в html застывает на 97% и комп начинается усиленно работать...Поэтому я сделал head(answer12)
```

